Minutes et répertoires du notaire Henri KASTLER, 23 décembre 1896 - 6 juin 1905 (étude XXV)
Archives nationales
Minutes et répertoires du notaire Henri KASTLER (étude XXV)
23 décembre 1896 - 6 juin 1905
MC/ET/XXV/549 - MC/ET/XXV/756, MC/RE/XXV/22 - MC/RE/XXV/23
Etude XXV; Kastler, Henri
Archives nationales de France
Minutes et répertoires: la loi 2008-696 du 15 juillet 2008 relative aux archives a fixé à 75 ans à compter de la date de l'acte, ou à 25 ans à compter de la date du décès de l'intéressé si ce délai est plus bref, le délai de communication des minutes et répertoires des notaires; ce délai est porté à 100 ans à compter de la date de l'acte si le document se rapporte à un mineur (code du Patrimoine, articles L213-2, 4e d et 5e).
Autres documents de l'étude (dossiers de clients, comptabilité...): s'agissant d'archives privées, ces documents sont communicables selon les modalités fixées par le déposant ou le donateur.
Certains documents ne sont pas accessibles en raison de leur mauvais état de conservation.
Versement
Accès aux instruments de recherche de tous les notaires de l’étude XXV
Archives de l'étude XXV
- Minutes de Henri KASTLER, 9 mars 1895 - 30 mai 1928; MC/ET/XXV/549 - MC/ET/XXV/756
  - Minutes. 1896, 23 décembre - 31 décembre, 23 décembre - 31 décembre 1896; MC/ET/XXV/549
    Informations concernant le classement:
    Le niveau inférieur de description, quand il existe, correspond aux minutes d'actes. Toutes les minutes ne sont pas forcément décrites une à une. Les descriptions de ces minutes sont plus ou moins détaillées.
  - Minutes. 1897, janvier, janvier 1897; MC/ET/XXV/550
  - Minutes. 1897, février, février 1897; MC/ET/XXV/551
  - Minutes. 1897, mars, mars 1897; MC/ET/XXV/552
  - Minutes. 1897, 1er avril - 19 avril, 1er avril - 19 avril 1897; MC/ET/XXV/553
  - Minutes. 1897, 20 avril - 30 avril, 20 avril - 30 avril 1897; MC/ET/XXV/554
  - Minutes. 1897, 1er mai - 20 mai, 1er mai - 20 mai 1897; MC/ET/XXV/555
  - Minutes. 1897, 21 mai - 31 mai, 21 mai - 31 mai 1897; MC/ET/XXV/556
  - Minutes. 1897, 1er juin - 15 juin, 1er juin - 15 juin 1897; MC/ET/XXV/557
  - Minutes. 1897, 16 juin - 30 juin, 16 juin - 30 juin 1897; MC/ET/XXV/558
  - Minutes. 1897, 1er juillet - 9 juillet, 1er juillet - 9 juillet 1897; MC/ET/XXV/559
  - Minutes. 1897, 10 juillet - 31 juillet, 10 juillet - 31 juillet 1897; MC/ET/XXV/560
  - Minutes. 1897, 1er août - 17 août, 1er août - 17 août 1897; MC/ET/XXV/561
  - Minutes. 1897, 18 août - 31 août, 18 août - 31 août 1897; MC/ET/XXV/562
  - Minutes. 1897, septembre, septembre 1897; MC/ET/XXV/563
  - Minutes. 1897, octobre, octobre 1897; MC/ET/XXV/564
  - Minutes. 1897, 1er novembre - 15 novembre, 1er novembre - 15 novembre 1897; MC/ET/XXV/565
  - Minutes. 1897, 16 novembre - 30 novembre, 16 novembre - 30 novembre 1897; MC/ET/XXV/566
  - Minutes. 1897, 1er décembre - 15 décembre, 1er décembre - 15 décembre 1897; MC/ET/XXV/567
  - Minutes. 1897, 16 décembre - 31 décembre, 16 décembre - 31 décembre 1897; MC/ET/XXV/568
  - Minutes. 1898, janvier, janvier 1898; MC/ET/XXV/569
  - Minutes. 1898, 1er février - 15 février, 1er février - 15 février 1898; MC/ET/XXV/570
  - Minutes. 1898, 16 février - 28 février, 16 février - 28 février 1898; MC/ET/XXV/571
  - Minutes. 1898, 1er mars - 15 mars, 1er mars - 15 mars 1898; MC/ET/XXV/572
    - Vente par Georges Henri Godeau, intéressé dans la maison Krieger, et Alexandrine Cécile Suzanne Lecomte, son épouse, boulevard Saint Michel, n° 87, à la société G. Pottier et Cie, rue Duphot, n° 26, d'une maison rue Duphot, n° 22, moyennant 212 500 francs., 7 mars 1898; MC/ET/XXV/572
      Mention dans le répertoire du notaire coté:
      MC/RE/XXV/22
      Origine de l'information:
      Actes signalés par Thierry Boudignon, 2003-2012 (base de données migrée: voir contexte dans le Plan d’orientation général - Notaires de Paris, guides thématiques du Minutier).
      Date de révision: 2010
      Date de création de la notice: 2003
      acte de vente; Duphot (rue); Saint-Michel (boulevard); Godeau, Georges Henri; Lecomte, Alexandrine Cécile Suzanne
  - Minutes. 1898, 16 mars - 31 mars, 16 mars - 31 mars 1898; MC/ET/XXV/573
  - Minutes. 1898, 1er avril - 15 avril, 1er avril - 15 avril 1898; MC/ET/XXV/574
  - Minutes. 1898, 16 avril - 30 avril, 16 avril - 30 avril 1898; MC/ET/XXV/575
  - Minutes. 1898, 1er mai - 20 mai, 1er mai - 20 mai 1898; MC/ET/XXV/576
    - Dépôt judiciaire du testament olographe de Frédéric Viret, fait à Paris, le 10 juin 1880, à la suite de son décès survenu en son domicile, 12, rue de Ponthieu, le 3 mai 1898., 9 mai 1898; MC/ET/XXV/576
      Informations complémentaires:
      À la suite:
      1898, 1er juin Dépôt d'ordonnance d'envoi en possession. 1898, 12 octobre Dépôt d'ordonnance d'envoi en possession.
      De l'image fixe à l'image animée (1820-1910), documents du Minutier central des notaires de Paris relatifs à l'histoire des photographes et de la photographie, par Marc Durand, Paris, Archives nationales, 2013 (sous presse), notice n° 4958 (version dématérialisée de l'instrument de recherche, les notices biographiques et compléments de descriptions d'actes ne se trouvent que sur la version papier de l'ouvrage, voir contexte dans le Plan d’orientation général - Notaires de Paris, guides thématiques du Minutier).
      Date de révision: 2011
      Date de création de la notice: 2010
      Ponthieu (rue de); Viret, Frédéric
    - Notoriété après décès de Frédéric Viret, survenu en son domicile 12, rue de Ponthieu, le 3 mai 1898., 12 mai 1898; MC/ET/XXV/576
      De l'image fixe à l'image animée (1820-1910), documents du Minutier central des notaires de Paris relatifs à l'histoire des photographes et de la photographie, par Marc Durand, Paris, Archives nationales, 2013 (sous presse), notice n° 4959 (version dématérialisée de l'instrument de recherche, les notices biographiques et compléments de descriptions d'actes ne se trouvent que sur la version papier de l'ouvrage, voir contexte dans le Plan d’orientation général - Notaires de Paris, guides thématiques du Minutier).
  - Minutes. 1898, 21 mai - 31 mai, 21 mai - 31 mai 1898; MC/ET/XXV/577
  - Minutes. 1898, 1er juin - 10 juin, 1er juin - 10 juin 1898; MC/ET/XXV/578
  - Minutes. 1898, 11 juin - 14 juin, 11 juin - 14 juin 1898; MC/ET/XXV/579
  - Minutes. 1898, 15 juin - 30 juin, 15 juin - 30 juin 1898; MC/ET/XXV/580
  - Minutes. 1898, 1er juillet - 15 juillet, 1er juillet - 15 juillet 1898; MC/ET/XXV/581
  - Minutes. 1898, 16 juillet - 31 juillet, 16 juillet - 31 juillet 1898; MC/ET/XXV/582
  - Minutes. 1898, 1er août - 15 août, 1er août - 15 août 1898; MC/ET/XXV/583
  - Minutes. 1898, 16 août - 31 août, 16 août - 31 août 1898; MC/ET/XXV/584
  - Minutes. 1898, septembre, septembre 1898; MC/ET/XXV/585
  - Minutes. 1898, octobre, octobre 1898; MC/ET/XXV/586
  - Minutes. 1898, 1er novembre - 15 novembre, 1er novembre - 15 novembre 1898; MC/ET/XXV/587
  - Minutes. 1898, 16 novembre - 30 novembre, 16 novembre - 30 novembre 1898; MC/ET/XXV/588
  - Minutes. 1898, 1er décembre - 16 décembre, 1er décembre - 16 décembre 1898; MC/ET/XXV/589
  - Minutes. 1898, 17 décembre - 31 décembre, 17 décembre - 31 décembre 1898; MC/ET/XXV/590
  - Minutes. 1899, janvier, janvier 1899; MC/ET/XXV/591
  - Minutes. 1899, février, février 1899; MC/ET/XXV/592
  - Minutes. 1899, 1er mars - 15 mars, 1er mars - 15 mars 1899; MC/ET/XXV/593
  - Minutes. 1899, 16 mars - 31 mars, 16 mars - 31 mars 1899; MC/ET/XXV/594
  - Minutes. 1899, 1er avril - 15 avril, 1er avril - 15 avril 1899; MC/ET/XXV/595
  - Minutes. 1899, 16 avril - 30 avril, 16 avril - 30 avril 1899; MC/ET/XXV/596
  - Minutes. 1899, 1er mai - 15 mai, 1er mai - 15 mai 1899; MC/ET/XXV/597
  - Minutes. 1899, 16 mai - 31 mai, 16 mai - 31 mai 1899; MC/ET/XXV/598
  - Minutes. 1899, 1er juin - 15 juin, 1er juin - 15 juin 1899; MC/ET/XXV/599
  - Minutes. 1899, 16 juin - 30 juin, 16 juin - 30 juin 1899; MC/ET/XXV/600
  - Minutes. 1899, 1er juillet - 15 juillet, 1er juillet - 15 juillet 1899; MC/ET/XXV/601
  - Minutes. 1899, 16 juillet - 31 juillet, 16 juillet - 31 juillet 1899; MC/ET/XXV/602
  - Minutes. 1899, 1er août - 10 août, 1er août - 10 août 1899; MC/ET/XXV/603
  - Minutes. 1899, 11 août - 31 août, 11 août - 31 août 1899; MC/ET/XXV/604
  - Minutes. 1899, septembre, septembre 1899; MC/ET/XXV/605
  - Minutes. 1899, octobre, octobre 1899; MC/ET/XXV/606
  - Minutes. 1899, novembre, novembre 1899; MC/ET/XXV/607
  - Minutes. 1899, 1er décembre - 15 décembre, 1er décembre - 15 décembre 1899; MC/ET/XXV/608
  - Minutes. 1899, 16 décembre - 31 décembre, 16 décembre - 31 décembre 1899; MC/ET/XXV/609
  - Minutes. 1900, 1er janvier - 19 janvier, 1er janvier - 19 janvier 1900; MC/ET/XXV/610
  - Minutes. 1900, 20 janvier - 31 janvier, 20 janvier - 31 janvier 1900; MC/ET/XXV/611
  - Minutes. 1900, 1er février - 15 février, 1er février - 15 février 1900; MC/ET/XXV/612
  - Minutes. 1900, 16 février - 28 février, 16 février - 28 février 1900; MC/ET/XXV/613
  - Minutes. 1900, mars, mars 1900; MC/ET/XXV/614
  - Minutes. 1900, 1er avril - 20 avril, 1er avril - 20 avril 1900; MC/ET/XXV/615
  - Minutes. 1900, 21 avril - 30 avril, 21 avril - 30 avril 1900; MC/ET/XXV/616
  - Minutes. 1900, mai, mai 1900; MC/ET/XXV/617
  - Minutes. 1900, juin, juin 1900; MC/ET/XXV/618
  - Minutes. 1900, 1er juillet - 17 juillet, 1er juillet - 17 juillet 1900; MC/ET/XXV/619
  - Minutes. 1900, 18 juillet - 31 juillet, 18 juillet - 31 juillet 1900; MC/ET/XXV/620
  - Minutes. 1900, août, août 1900; MC/ET/XXV/621
  - Minutes. 1900, septembre, septembre 1900; MC/ET/XXV/622
  - Minutes. 1900, octobre, octobre 1900; MC/ET/XXV/623
  - Minutes. 1900, novembre, novembre 1900; MC/ET/XXV/624
  - Minutes. 1900, 1er décembre - 14 décembre, 1er décembre - 14 décembre 1900; MC/ET/XXV/625
  - Minutes. 1900, 15 décembre - 31 décembre, 15 décembre - 31 décembre 1900; MC/ET/XXV/626
  - Minutes. 1901, janvier, janvier 1901; MC/ET/XXV/627
  - Minutes. 1901, 1er février - 14 février, 1er février - 14 février 1901; MC/ET/XXV/628
  - Minutes. 1901, 15 février - 28 février, 15 février - 28 février 1901; MC/ET/XXV/629
  - Minutes. 1901, 1er mars - 14 mars, 1er mars - 14 mars 1901; MC/ET/XXV/630
  - Minutes. 1901, 15 mars - 31 mars, 15 mars - 31 mars 1901; MC/ET/XXV/631
    - Vente par Benjamin Lecomte, rue de Prony, n° 80, à la société G. Pottier et Cie, rue Duphot, n° 26, d'une maison rue Duphot, n° 20, moyennant 2000 francs., 19 mars 1901; MC/ET/XXV/631
      MC/RE/XXV/23
      acte de vente; Duphot (rue); Prony (rue de); Lecomte, Benjamin
  - Minutes. 1901, 1er avril - 10 avril, 1er avril - 10 avril 1901; MC/ET/XXV/632
  - Minutes. 1901, 11 avril - 30 avril, 11 avril - 30 avril 1901; MC/ET/XXV/633
  - Minutes. 1901, 1er mai - 10 mai, 1er mai - 10 mai 1901; MC/ET/XXV/634
  - Minutes. 1901, 11 mai - 31 mai, 11 mai - 31 mai 1901; MC/ET/XXV/635
  - Minutes. 1901, 1er juin - 15 juin, 1er juin - 15 juin 1901; MC/ET/XXV/636
  - Minutes. 1901, 16 juin - 30 juin, 16 juin - 30 juin 1901; MC/ET/XXV/637
  - Minutes. 1901, 1er juillet - 11 juillet, 1er juillet - 11 juillet 1901; MC/ET/XXV/638
  - Minutes. 1901, 12 juillet - 31 juillet, 12 juillet - 31 juillet 1901; MC/ET/XXV/639
  - Minutes. 1901, août, août 1901; MC/ET/XXV/640
  - Minutes. 1901, septembre, septembre 1901; MC/ET/XXV/641
  - Minutes. 1901, 1er octobre - 15 octobre, 1er octobre - 15 octobre 1901; MC/ET/XXV/642
  - Minutes. 1901, 16 octobre - 31 octobre, 16 octobre - 31 octobre 1901; MC/ET/XXV/643
  - Minutes. 1901, novembre, novembre 1901; MC/ET/XXV/644
  - Minutes. 1901, 1er décembre - 15 décembre, 1er décembre - 15 décembre 1901; MC/ET/XXV/645
  - Minutes. 1901, 16 décembre - 31 décembre, 16 décembre - 31 décembre 1901; MC/ET/XXV/646
  - Minutes. 1902, 1er janvier - 19 janvier, 1er janvier - 19 janvier 1902; MC/ET/XXV/647
  - Minutes. 1902, 20 janvier - 31 janvier, 20 janvier - 31 janvier 1902; MC/ET/XXV/648
  - Minutes. 1902, février, février 1902; MC/ET/XXV/649
  - Minutes. 1902, mars, mars 1902; MC/ET/XXV/650
    - Vente par Louis Antoine Melchior comte de Vogüé, propriétaire, rue Fabert, n° 2, à la société G. Pottier et Cie, rue Duphot, n° 26, d'immeubles, boulevard de la Madeleine, n° 19, moyennant 150 000 frans., 8 mars 1902; MC/ET/XXV/650
      Plans
      acte de vente; Duphot (rue); Fabert (rue); Madeleine (boulevard de la); Vogüé, Louis de (1868-1948)
  - Minutes. 1902, 1er avril - 22 avril, 1er avril - 22 avril 1902; MC/ET/XXV/651
  - Minutes. 1902, 23 avril - 30 avril, 23 avril - 30 avril 1902; MC/ET/XXV/652
  - Minutes. 1902, mai, mai 1902; MC/ET/XXV/653
  - Minutes. 1902, 1er juin - 15 juin, 1er juin - 15 juin 1902; MC/ET/XXV/654
  - Minutes. 1902, 16 juin - 30 juin, 16 juin - 30 juin 1902; MC/ET/XXV/655
  - Minutes. 1902, 1er juillet - 15 juillet, 1er juillet - 15 juillet 1902; MC/ET/XXV/656
  - Minutes. 1902, 16 juillet - 31 juillet, 16 juillet - 31 juillet 1902; MC/ET/XXV/657
  - Minutes. 1902, août, août 1902; MC/ET/XXV/658
  - Minutes. 1902, septembre, septembre 1902; MC/ET/XXV/659
  - Minutes. 1902, 1er octobre - 19 octobre, 1er octobre - 19 octobre 1902; MC/ET/XXV/660
  - Minutes. 1902, 20 octobre - 31 octobre, 20 octobre - 31 octobre 1902; MC/ET/XXV/661
  - Minutes. 1902, novembre, novembre 1902; MC/ET/XXV/662
  - Minutes. 1902, décembre, décembre 1902; MC/ET/XXV/663
  - Minutes. 1903, janvier, janvier 1903; MC/ET/XXV/664
  - Minutes. 1903, 1er février - 15 février, 1er février - 15 février 1903; MC/ET/XXV/665
  - Minutes. 1903, 16 février - 28 février, 16 février - 28 février 1903; MC/ET/XXV/666
  - Minutes. 1903, 1er mars - 15 mars, 1er mars - 15 mars 1903; MC/ET/XXV/667
  - Minutes. 1903, 16 mars - 31 mars, 16 mars - 31 mars 1903; MC/ET/XXV/668
  - Minutes. 1903, avril, avril 1903; MC/ET/XXV/669
  - Minutes. 1903, 1er mai - 15 mai, 1er mai - 15 mai 1903; MC/ET/XXV/670
  - Minutes. 1903, 16 mai - 31 mai, 16 mai - 31 mai 1903; MC/ET/XXV/671
  - Minutes. 1903, juin, juin 1903; MC/ET/XXV/672
  - Minutes. 1903, 1er juillet - 15 juillet, 1er juillet - 15 juillet 1903; MC/ET/XXV/673
  - Minutes. 1903, 16 juillet - 31 juillet, 16 juillet - 31 juillet 1903; MC/ET/XXV/674
  - Minutes. 1903, août, août 1903; MC/ET/XXV/675
  - Minutes. 1903, septembre, septembre 1903; MC/ET/XXV/676
  - Minutes. 1903, 1er octobre - 14 octobre, 1er octobre - 14 octobre 1903; MC/ET/XXV/677
  - Minutes. 1903, 15 octobre - 31 octobre, 15 octobre - 31 octobre 1903; MC/ET/XXV/678
  - Minutes. 1903, 1er novembre - 13 novembre, 1er novembre - 13 novembre 1903; MC/ET/XXV/679
  - Minutes. 1903, 14 novembre - 30 novembre, 14 novembre - 30 novembre 1903; MC/ET/XXV/680
  - Minutes. 1903, 1er décembre - 18 décembre, 1er décembre - 18 décembre 1903; MC/ET/XXV/681
  - Minutes. 1903, 19 décembre - 31 décembre, 19 décembre - 31 décembre 1903; MC/ET/XXV/682
  - Minutes. 1904, janvier, janvier 1904; MC/ET/XXV/683
  - Minutes. 1904, 1er février - 10 février, 1er février - 10 février 1904; MC/ET/XXV/684
  - Minutes. 1904, 11 février - 29 février, 11 février - 29 février 1904; MC/ET/XXV/685
  - Minutes. 1904, 1er mars - 10 mars, 1er mars - 10 mars 1904; MC/ET/XXV/686
  - Minutes. 1904, 11 mars - 31 mars, 11 mars - 31 mars 1904; MC/ET/XXV/687
  - Minutes. 1904, 1er avril - 16 avril, 1er avril - 16 avril 1904; MC/ET/XXV/688
  - Minutes. 1904, 17 avril - 30 avril, 17 avril - 30 avril 1904; MC/ET/XXV/689
  - Minutes. 1904, 1er mai - 15 mai, 1er mai - 15 mai 1904; MC/ET/XXV/690
  - Minutes. 1904, 16 mai - 31 mai, 16 mai - 31 mai 1904; MC/ET/XXV/691
    Attention: acte(s) coté(s) en Réserve
    - Dépôt judiciaire du testament et d'un codicille olographes d'Étienne Jules Marey, fait à Paris les 18 janvier 1901 et 24 juin 1902, à la suite de son décès survenu à son domicile au 11 boulevard Delessert le 15 mai 1904., 16 mai 1904 - 11 mai 1905; MC/RS//935
      À la suite: dépôt d'ordonnance d'envoi en possession, 28 mai 1904; renonciation à fonction d'exécuteur testamentaire par Augustin Félix Edmond Lourdau, 31 mai 1904; consentement exécutif et délivrance de legs, 10 novembre 1904; décharge de legs par Hippolyte Marey et son épouse, 9 février 1905; décharge de legs par Marie Hortense Ogier, 11 février 1905; décharge de legs par la société du Sauvetage de l'Enfance, 11 mai 1905.
      Cote originelle du document:
      MC/ET/XXV/691
      Informations concernant le classement et la cotation du document:
      Acte coté en Réserve.
      De l'image fixe à l'image animée (1820-1910), documents du Minutier central des notaires de Paris relatifs à l'histoire des photographes et de la photographie, par Marc Durand, Paris, Archives nationales, 2013 (sous presse), notice n° 3354 (version dématérialisée de l'instrument de recherche, les notices biographiques et compléments de descriptions d'actes ne se trouvent que sur la version papier de l'ouvrage, voir contexte dans le Plan d’orientation général - Notaires de Paris, guides thématiques du Minutier).
      dépôt de pièces; testament; Marey, Etienne Jules (1830-1904); Lourdau, Augustin Félix Edmond; Marey, Hippolyte; Ogier, Marie Hortense; Delessert (boulevard); décharge; renonciation; délivrance de legs; accord
    - Notoriété après décès d'Étienne Jules Marey, survenu en son domicile 11 boulevard Delessert le 15 mai 1904., 19 mai 1904; MC/RS//934
      De l'image fixe à l'image animée (1820-1910), documents du Minutier central des notaires de Paris relatifs à l'histoire des photographes et de la photographie, par Marc Durand, Paris, Archives nationales, 2013 (sous presse), notice n° 3355 (version dématérialisée de l'instrument de recherche, les notices biographiques et compléments de descriptions d'actes ne se trouvent que sur la version papier de l'ouvrage, voir contexte dans le Plan d’orientation général - Notaires de Paris, guides thématiques du Minutier).
      Marey, Etienne Jules (1830-1904); Delessert (boulevard); notoriété
  - Minutes. 1904, 1er juin - 19 juin, 1er juin - 19 juin 1904; MC/ET/XXV/692
    - Inventaire après décès d'Étienne Jules Marey, dressé entre le 1er juin et le 12 octobre 1904 dans sa maison située au 11 boulevard Delessert, où le défunt est mort le 15 mai 1904 et en l'étude de Me Henri Kastler au 116 rue du Faubourg-Saint-Honoré, à la requête de Marie Francesca Gallone, épouse de Noël Victor Bouton, artiste peintre, demeurant au 11 boulevard Delessert et de son exécuteur testamentaire, David Jérôme Nathalie Albanel, docteur en médecine demeurant au 10, rue Viollet-le-Duc., 1er juin 1904; MC/RS//933
      (15 f.).
      MC/ET/XXV/692
      De l'image fixe à l'image animée (1820-1910), documents du Minutier central des notaires de Paris relatifs à l'histoire des photographes et de la photographie, par Marc Durand, Paris, Archives nationales, 2013 (sous presse), notice n° 3356 (version dématérialisée de l'instrument de recherche, les notices biographiques et compléments de descriptions d'actes ne se trouvent que sur la version papier de l'ouvrage, voir contexte dans le Plan d’orientation général - Notaires de Paris, guides thématiques du Minutier).
      Marey, Etienne Jules (1830-1904); Kastler, Henri (1863-1957); Gallone, Marie Francesca; Bouton, Noël Victor; Albanel, David Jérôme Nathalie; Viollet-Le-Duc (rue); Faubourg-Saint-Honoré (rue du); Duguay-Trouin (rue); Delessert (boulevard); inventaire après décès
  - Minutes. 1904, 20 juin - 30 juin, 20 juin - 30 juin 1904; MC/ET/XXV/693
  - Minutes. 1904, 1er juillet - 15 juillet, 1er juillet - 15 juillet 1904; MC/ET/XXV/694
  - Minutes. 1904, 16 juillet - 31 juillet, 16 juillet - 31 juillet 1904; MC/ET/XXV/695
  - Minutes. 1904, août, août 1904; MC/ET/XXV/696
  - Minutes. 1904, septembre, septembre 1904; MC/ET/XXV/697
  - Minutes. 1904, 1er octobre - 20 octobre, 1er octobre - 20 octobre 1904; MC/ET/XXV/698
  - Minutes. 1904, 21 octobre - 31 octobre, 21 octobre - 31 octobre 1904; MC/ET/XXV/699
  - Minutes. 1904, novembre, novembre 1904; MC/ET/XXV/700
  - Minutes. 1904, décembre, décembre 1904; MC/ET/XXV/701
  - Minutes. 1905, 1er janvier - 15 janvier, 1er janvier - 15 janvier 1905; MC/ET/XXV/702
  - Minutes. 1905, 16 janvier - 31 janvier, 16 janvier - 31 janvier 1905; MC/ET/XXV/703
  - Minutes. 1905, février, février 1905; MC/ET/XXV/704
  - Minutes. 1905, mars, mars 1905; MC/ET/XXV/705
    - Vente par Edme Amant ou Amand, marchand de charbons et fruitier, et Virginie-Aline Taillandier, son épouse, à La Garenne commune de Colombes, à Tite-Jean-Amans Molinier, marchand de charbons à Asnières, d'un terrain à Colombes, lieudit les Voies du Bois. Quittance et mainlevée., 14 mars 1905 - 19 mai 1905; MC/ET/XXV/705
      Date de création de la notice: 2008
      acte de vente; Asnières-sur-Seine (Hauts-de-Seine); Colombes (Hauts-de-Seine); La Garenne-Colombes (Hauts-de-Seine); Amand, Edme; Amant, Edme; Molinier, Tite Jean Amans; Taillandier, Virgine Aline; commerçant
  - Minutes. 1905, 1er avril - 18 avril, 1er avril - 18 avril 1905; MC/ET/XXV/706
  - Minutes. 1905, 19 avril - 30 avril, 19 avril - 30 avril 1905; MC/ET/XXV/707
  - Minutes. 1905, 1er mai - 15 mai, 1er mai - 15 mai 1905; MC/ET/XXV/708
  - Minutes. 1905, 16 mai - 31 mai, 16 mai - 31 mai 1905; MC/ET/XXV/709
  - Minutes. 1905, 1er juin - 6 juin, 1er juin - 6 juin 1905; MC/ET/XXV/710
  - Succession Prot. 1895, 9 mars - 1899, 11 janvier, 9 mars 1895 - 11 janvier 1899; MC/ET/XXV/749; registre
    1895, 9 mars à 1897, 3 mai: liquidation de la succession de M. Prot, actes passés par-devant Ernest Poletnich, et son successeur Henri Kastler.
    1897, 9 juillet à 1899, 11 janvier: etat rectificatif, actes passés par-devant Henri Kastler.
    - Procès verbaux de liquidation de la succession de Claude Jean Baptiste Prot, propriétaire célibataire majeur aliéné domicilé à Paris-Auteil, rue Jouvenet, n°20 chez M. Jean Rostelli son tuteur décédé à Paris-Passy rue Berton n°17 en la maison de santé chez docteur Meuriot, 9 mars 1895 - 11 janvier 1899; MC/ET/XXV/749
      Actes à la suite jusqu'au 11 janvier 1899. 2 volumes.
      MC/RE/XXV/21
      Report des actes analysés à l'occasion de l'établissement des répertoires numériques dits 'états numérique' des liasses et registres de minutes. (base de données migrée: voir contexte dans le Plan d’orientation général - Notaires de Paris, guides thématiques du Minutier).
      Date de création de la notice: 2011
      partage; Auteuil (quartier); Jouvenet (rue); Berton (rue); Prot, Claude Jean-Baptiste; Rostelli, Jean; Meuriot (dr)
  - Succession d'Alchochete. 1896, 25 novembre - 1897, 20 août, 25 novembre 1896 - 20 août 1897; MC/ET/XXV/750; registre
    Actes passés successivement par-devant Ernest Charles Poletnich, Henri Kastler.
    - Procès verbaux de liquidation de succession de Jacques Léon Daupias baron d'Alcochète décédé rue de La Boétie, n°63, 25 novembre 1896 - 20 août 1897; MC/ET/XXV/750
      Actes à la suite jusqu'au 20 août 1897.
      partage; La-Boëtie (rue); Daupias d'Alcochète, Jacques Léon (1813-1896)
  - Sucession Dautant- Aretheus. 1899, 5 juin - 1903, 16 avril, 5 juin 1899 - 16 avril 1903; MC/ET/XXV/751; registre
    1899, 5 juin à 1900, 4 juillet: procès-verbal Dautant- Aretheus.
    1903, 16 avril: liquidation approbation Dautant- Aretheus.
    - Procès-verbal liquidation, décharges, legs, approbation Eugène Arthur Dantant propriétaire, ancien ceinturonnier, demeurant Saint-Mandé (Seine) à époux et Mr. Emile Joseph Artheus, ingénieur, et Justine Eugénie Dantant demeurant à Nanterre, avenue Henry Martin n° 22., 5 juin 1899 - 16 avril 1903; MC/ET/XXV/751
      Actes à la suite jusqu'au 16 avril 1903. 2 volumes.
      partage; Nanterre (Hauts-de-Seine); Saint-Mandé (Val-de-Marne); Artheus, Emile Joseph; Dantant, Eugène Arthur; Dantant, Justine Eugénie; ingénieur
  - Succession Audeoud. 1899, 14 octobre - 1903, 9 novembre, 14 octobre 1899 - 9 novembre 1903; MC/ET/XXV/752/A; registres (2)
    1899, 14 octobre à 1903, 9 novembre: dépôt du testament Audeoud, et actes à la suite.
    1899, 23 octobre à 1903, 9 novembre: inventaire Audeoud, et actes à la suite.
    Ancienne(s) cote(s):
    ET/XXV/752